臺灣板橋地方法院刑事判決　　　　　　　96年度訴字第3881號
公　訴　人　臺灣板橋地方法院檢察署檢察官
被　　　告　甲○○
上列被告因違反槍砲彈藥刀械管制條例案件，經檢察官提起公訴
（96年度偵字第20584 號），嗣因被告於本院準備程序中就被訴
事實為有罪之陳述，本院告知被告簡式審判程序之旨，並聽取當
事人之意見後，由本院合議庭裁定改由受命法官獨任依簡式審判
程序進行，判決如下：
    主  文
甲○○未經許可，持有子彈，累犯，處有期徒刑伍月，併科罰金
新臺幣伍萬元，有期徒刑如易科罰金，罰金如易服勞役，均以新
臺幣壹仟元折算壹日。扣案之子彈伍顆，沒收之。
    事  實
一、甲○○前於民國83年間，因違反肅清煙毒條例案件，經臺灣
    高等法院以83年度上訴字第4555號判處有期徒刑3 年2 月確
    定；復於84年間，因違反肅清煙毒條例等案件，經臺灣臺北
    地方法院以84年度訴字第557 號判決應執行有期徒刑4 年4
    月，並經臺灣高等法院以84年度上訴字第4746號判決駁回上
    訴確定。上開二案件接續執行，於84年1 月24日入監服刑，
    迄於87年8 月7 日縮短刑期假釋付保護管束出監，於假釋期
    間之88年間，再因違反槍砲彈藥刀械管制條例案件，經臺灣
    高等法院以90年度上訴字第1309號判處有期徒刑1 年2 月確
    定，再與前開假釋經撤銷後之殘刑3 年8 月1 日接續執行，
    嗣於94年（起訴書誤載為93年）3 月8 日縮刑期滿執行完畢
    。詎猶不知悔改，明知未經許可，不得持有具有殺傷力之子
    彈，於96年8 月底某日，在臺北縣土城市海山捷運站附近，
    拾獲具殺傷力之子彈8 顆及不具殺傷力之子彈15顆後，竟未
    思繳付警察機關而自彼時起無故持有上開具殺傷力之子彈8
    顆，並藏放在臺北縣土城市○○路○ 段32號5 樓之7 其住處
    。嗣於同年9 月5 日23時許，在臺北縣土城市○○路○段32
    號為警盤查甲○○後，於同日23時20分許，經甲○○自願同
    意偕同警員至上址其住處執行搜索，當場扣得上開具殺傷力
    及不具殺傷力之子彈共23顆。
二、案經臺北縣政府警察局土城分局報請臺灣板橋地方法院檢察
    署檢察官偵查起訴。
    理  由
一、查本件被告甲○○所犯並非死刑、無期徒刑、最輕本刑為三
    年以上有徒刑之罪或高等法院管轄第一審案件，而其於準備
    程序進行中，被告先就被訴事實為有罪之陳述，經法官告知
    簡式審判程序之旨，並聽取公訴人及被告之意見後，本院認
    適宜改依簡式審判程序進行，爰依刑事訴訟法第273 條之1
    第1 項、第284 條之1 規定，由本院合議庭以裁定由受命法
    官獨任進行簡式審判程序，合先敘明。
二、上揭事實，業據被告甲○○於警詢、偵查及本院審理時坦承
    不諱，並有臺北縣政府警察局土城分局頂埔派出所搜索扣押
    筆錄、扣押物品目錄表各1 份、扣案子彈照片4 幀在卷可稽
    ，及上開子彈共23顆扣案可資佐證。又扣案之上開子彈23顆
    ，經內政部警政署刑事警察局以檢視法、性能檢驗法、試射
    法鑑驗結果，認均係非制式子彈，其中(一)12顆，由金屬彈殼
    組合直徑8.8 ±0.5mm 金屬彈頭而成，經採樣4 顆：1 顆可
    擊發，惟發射動能不足，餘3 顆無法擊發，均認不具殺傷力
    ；(二)8 顆，由金屬彈殼組合直徑7.9 ±0.5mm 金屬彈頭而成
    ，採樣3 顆試射，可擊發，認具殺傷力；(三)2 顆，由金屬彈
    殼組合直徑8.7 ±0.5mm 金屬彈頭而成，不具底火，無法擊
    發，認均不具殺傷力；(四)1 顆，由由金屬彈殼組合直徑6.9
    ±0.5mm 金屬彈頭而成，不具底火，無法擊發，認不具殺傷
    力，此有該局96年9 月29日刑鑑字第09614248號槍彈鑑定書
    在卷可按。被告之任意性自白核與事實相符。本案事證明確
    ，被告犯行堪以認定，應予依法論科。
三、核被告所為係犯第12條第4 項之未經許可持有子彈罪。查被
    告前有如事實欄所載之前科及執行紀錄，臺灣高等法院被告
    前案紀錄表在卷可稽，被告於有期徒刑執行完畢後五年內故
    意再犯有期徒刑以上之本罪，應依累犯之規定加重其刑。爰
　　審酌被告持有上開子彈，對他人生命、身體安全已構成潛在
　  威脅，惟其持有時間不長，且持有具殺傷力子彈之數量僅有
    8 顆，並考量其品行、智識程度、生活狀況及其犯罪動機、
    目的、手段，暨犯罪後坦承犯行，尚知悔悟等一切情狀，量
    處如主文所示之刑，並諭知易科罰金及易服勞役之折算標準
    。扣案之子彈8 顆，應認均具殺傷力，惟其中3 顆因鑑驗試
    射，不復具殺傷力，已非屬違禁物，自不予諭知沒收，餘5
    顆子彈，為違禁物，應依刑法第38條第1 項第1 款規定宣告
    沒收之。
四、依刑事訴訟法第273 條之1 第1 項、第299 條第1 項前段，
    槍砲彈藥刀械管制條例第12條第4 項、刑法第11條前段、第
    41條第1 項前段、第42條第3 項、第38條第1 項第1 款，判
    決如主文。
本案經檢察官江祐丞到庭執行職務
中　　華　　民　　國　　96　　年　　12　　月　　31　　日
                  刑事第十一庭法  官  林淑婷
以上正本證明與原本無異
如不服本判決應於送達後十日內向本院提出上訴狀
                              書記官  林金良
中　　華　　民　　國　　96　　年　　12　　月　　31　　日
附錄本案論罪科刑法條全文：
槍砲彈藥刀械管制條例第12條第4項：
未經許可，持有、寄藏或意圖販賣而陳列子彈者，處5 年以下有
期徒刑，併科新台幣300 萬元以下罰金。
